---
title: "R Notebook"
output: html_notebook
Student: "Luis Antonio Gutiérrez Rodas"
---

**FUNCIONES EN R**

En programación, una función es una sección de un programa que calcula un valor de manera independiente al resto del programa.

Una de las grandes ventajas de R es que permite al usuario crear sus propias funciones y así extender la funcionalidad de R. 

En una función tenemos 3 tipos de elementos:
•Argumentos (o valores de entrada).
•Cuerpo: operaciones que han de realizarse. Se deben localizar entre corchetes «{}”.
•Resultado (o valores de salida): la última expresión que se ejecuta.

**Ejemplo de una función:**
```{r}
funcionluis <- function(argumento1, argumento2, argumento3){
  suma <- argumento1 + argumento2 + argumento3
  suma
}
```

**Ejemplo de salida de la funcion:**
```{r}
funcionluis(argumento1 = 10, argumento2 = 20, argumento3 = 30)
```


**Argumentos:**

Los argumentos se separan por una coma dentro de «función()”. Puede ser cualquier tipo y cantidad de argumentos. Los argumentos son los ingredientes que necesitas para que se ejecute la función. Los argumentos pueden tener un valor predeterminado, por ejemplo si escribimos argumento2=10:

**Ejemplo de un argumento por valor**
```{r}
funcionantonio <- function(argumento1, argumento2 = 10){
  suma <- argumento1 + argumento2
  suma
}
```

**Ejemplo de salida de la funcion:**
```{r}
funcionantonio(argumento1 = 40)
```

-------------------------------------------------------------------------------------------------------------

**FAMILIA APPLY**

La familia de funciones apply es usada para aplicar una función a cada elemento de una estructura de datos. En particular, es usada para aplicar funciones en matrices, data frames, arrays y listas.

La familia de funciones «apply» se diferencian según el tipo de datos de entrada y el resultado de su aplicación del siguiente modo:

**Ejemplos con los datos «iris»:**

```{r}
str(iris)
```
***********APPLY**************
«apply» se utiliza cuando queremos aplicar una función a las filas o columnas de una matriz o data frame(odimensión de un array); generalmente no funciona para data frames a no ser que se transforme a matriz previamente:

```{r}
apply(iris[,-5],2,mean)
```
***********SAPPLY**************
«sapply» se utiliza cuando queremos aplicar una función a cada elemento de una lista o data frame y obtener unvector, matriz o una lista simplificado como resultado.

```{r}
sapply(iris[,-5],mean)
```
***********LAPPLY**************
«lapply» se utiliza cuando queremos aplicar una función a cada elemento de una lista y obtener otra listacomo resultado.
```{r}
lapply(iris[,-5], mean)
```
***********TAPPLY**************
«tapply» se utiliza cuando queremos aplicar una función a subconjuntos de un vector (estos subconjuntos se definen con un vector o factor) y obtener un vector como resultado.
```{r}
tapply(iris$Petal.Length,iris$Species, mean)
```

***********VAPPLY**************
«vapply» es similares a las dos anteriores pero podemos decirle a R qué tipo de objeto queremos como resultado.
```{r}
vapply(iris[,-5], fivenum, c(Min.=0, "Primero."=0, Median=0, "Tercero."=0, Max.=0))
```

***********MAPPLY**************
«mapply» se utiliza cuando queremos aplicar una función a varios tipos de estructuras (e.g. vectores, listas), a sus primeros elementos, luego a los segundos, etc. y obtener como resultado un vector o array.

***********RAPPLY**************
«rapply» se utiliza cuando queremos aplicar una función a cada elemento de un objeto con estructura de lista anidada (una lista dentro de una lista), de manera recursiva.