---
title: "Tarea 4 - Luis Gutierrez"
output: html_notebook
---

Construya la variable diamonds que contenga la lectura del CSV, luego explore el data frame con
la función str( ).

```{r}
library(tidyverse)
library(ggplot2)
library(dplyr)

diamonds <- read_csv('diamonds.csv')
diamonds
```

**Dispersión**

```{r}
by_carat_price <- diamonds %>%
  group_by(carat, price)

by_carat_price

ggplot(by_carat_price, aes(x=carat, y=price, color=clarity))+
  geom_point()

```
**Histograma**

```{r}
ggplot(diamonds, aes(x=price)) +
  geom_histogram(bins=40)

ggplot(diamonds, aes(x=price)) +
  geom_histogram(bins=40) + scale_x_log10()

```

**Boxplots**

```{r}

ggplot(diamonds, aes(x=cut, y=price, fill=cut)) +
  geom_boxplot()
```

**Faceting**

Filter 
```{r}
diamonds

filtered_price <- diamonds %>%
  filter(price > 1000, cut %in% c("Good","Ideal","Premium")) 

filtered_price
```
Gráfico de Barras

```{r}
ggplot(filtered_price, aes(x=cut, y=depth)) +
  geom_col()
```
Gráfico de Barras con colores

```{r}
ggplot(filtered_price, aes(x=cut, y=depth , fill=clarity)) +
  geom_col()

```

**Grouping and summarizing**

Utilice diamonds para construir un agrupamiento por la variable cut, luego aplique
summarize para encontrar la media de las variables x, y, z (los nombres de los valores
sumarizados serán mediaX, mediaY, mediaZ, respectivamente). Asigne el resultado a la
variable median_dimension_diamond, por último imprima la variable.

```{r}

median_dimension_diamond <- diamonds %>%
  group_by(cut) %>%
  summarize(mediaX = median(x), mediaY = median(y), mediaZ = median(z))

median_dimension_diamond
```
Utilice diamonds para filtrar por la variable cut igual a Premium. Luego agrupe por la
variable clarity y utilice summarize para encontrar minimo y maximo de price (los
nombres de los valores sumarizados serán minPrice y maxPrice, respectivamente).
Asigne el resultado a la variable cut_premium e imprima el valor de la variable.

```{r}
cut_premium <- diamonds %>%
  filter(cut == "Premium") %>%
  group_by(clarity) %>%
  summarize(minPrice = min(price), maxPrice = max(price))


cut_premium
```

Construya un gráfico de barras y utilice cut_premium como set de datos, configure
x=clarity, y=maxPrice y el color de relleno (fill) con la variable clarity. Por último
devuelva el gráfico.

```{r}

ggplot(cut_premium, aes(x=clarity, y=maxPrice , fill=clarity)) +
  geom_col()
```

